# 请教陈版主收入确认问题

提问人：perfect狮 子 时间：2021-07-12 19:56:00
一个客户是中石油供应商，合同约定“除非甲乙双方另有约定，产品的风险和所有权在交付时转移给甲方。”实际执行中，客户送货上门，中石油会先给签收单，对存货数量进行确认，中石油内部会进行检验手续，若检验合格不会通知客户，直接入中石油的ERP系统，若检验不合格，会通知客户退货，中石油的财务部看到ERP系统存货入库，会通知客户开发票，中石油待收到发票时候会挂账，开始计算账期。向中石油发函证，其只确认已开票部分。已有验收单未开票部分未予确认。中石油以即时物流圈管理费名义向客户收取结算金额的2%，开具的发票为“物流辅助服务-仓储费”。
1 、收入确认时点：按照签收单确认收入是否合适？如果不合适那应该以什么时点确认收入，中石油内部验收合格无单据流转到客户2 、中石油以即时物流圈管理费名义向客户收取结算金额的2%，此项费用如何会计处理？记入销售费用还是主营业务成本？

回答人：chenyiwei
1 、根据新收入准则应用指南中对商品控制权转移判断条件中“客户已接受该商品”这一因素的解释：“企业在评估是否已经将商品的控制权转移给客户时，应当考虑此类条款。当企业能够客观地确定其已经按照合同约定的标准和条件将商品的控制权转移给客户时，客户验收只是一项例行程序，并不影响企业判断客户取得该商品控制权的时点。例如，企业向客户销售一批必须满足规定尺寸和重量的产品，合同约定，客户收到该产品时，将对此进行验收。由于该验收条件是一个客观标准，企业在客户验收前就能够确定其是否满足约定的标准，客户验收可能只是一项例行程序。实务中，企业应当根据过去执行类似合同积累的经验以及客户验收的结果取得相应证据。当在客户验收之前确认收入时，企业还应当考虑是否还存在剩余的履约义务，例如设备安装等，并且评估是否应当对其单独进行会计处理。相反，当企业无法客观地确定其向客户转让的商品是否符合合同规定的条件时，在客户验收之前，企业不能认为已经将该商品的控制权转移给了客户。这是因为，在这种情况下，企业无法确定客户是否能够主导该商品的使用并从中获得其几乎全部的经济利益。例如，客户主要基于主观判断进行验收时，该验收往往不能被视为仅仅是一项例行程序，在验收完成之前，企业无法确定其商品是否能够满足客户的主观标准，因此，企业应当在客户完成验收并接受该商品时才能确认收入。实务中，定制化程度越高的商品，越难以证明客户验收仅仅是一项例行程序”。
据此，可以对照上述规定，确定客户（中石油）的验收是否仅为一项例行程序，本企业在收到签收单时是否已经履行完毕所有履约义务、以往历史上是否发生过因质量问题退货的情况等，以判断能否在客户签收时确认收入。
2 、如果可以在客户签收时确认收入，则意味着客户并未向本企业提供仓储服务，此时客户以即时物流圈管理费名义向本企业收取的2%款项应作为收入的扣减项目处理。